臺灣嘉義地方法院刑事判決　　　　　　　100年度易字第287號
公　訴　人　臺灣嘉義地方法院檢察署檢察官
被　　　告　王朝財
上列被告因竊盜案件，經檢察官提起公訴（一百年度偵字第二七
五號），本院判決如下：
    主    文
王朝財竊盜，累犯，處有期徒刑陸月，如易科罰金，以新臺幣壹
仟元折算壹日
    犯罪事實
一、王朝財前因竊盜案件，經本院以九十七年度朴簡字第三七一
    號判決判處有期徒二月，如易科罰金，以新臺幣一千元折算
    一日確定，甫於民國九十八年四月二十四日縮刑期滿執行完
    畢。猶不知悔改，竟基於意圖為自己不法所有之犯意，於九
    十九年十二月二十九日上午十一時十五分許，進入吳蔡香、
    吳國安所有位於嘉義縣太保市崙頂里六鄰橋子頭一號之一無
    人居住之空屋內，徒手竊取吳蔡香、吳國安所有鐵耙、鐵斧
    頭各一把（價值共約新臺幣七千元，已發還吳國安），得手
    後正欲離去之際，當場為吳蔡香發覺，通知吳國安報警查獲
    ，始悉上情。
二、案經吳國安訴由嘉義縣警察局水上分局報告臺灣嘉義地方法
    院檢察署檢察官偵查起訴。
    理    由
一、按被告以外之人於審判外之陳述，經當事人於審判程序同意
    作為證據，法院審酌該言詞陳述或書面陳述作成時之情況，
    認為適當者，亦得為證據。當事人、代理人或辯護人於法院
    調查證據時，知有第一百五十九條第一項不得為證據之情形
    ，而未於言詞辯論終結前聲明異議，視為有前項之同意，刑
    事訴訟法第一百五十九條之五定有明文。查本件認定事實所
    引用之陳述證據，經本院於審理時提示被告王朝財表示無意
    見，迄於言詞辯論終結前亦未聲明異議，可認為同意作為證
    據，本院審酌該陳述證據之取得過程並無瑕疵，與本案待證
    事實間復具有相當之關聯性，以之為本案證據尚無不當，自
    得採為證據。
二、訊據被告王朝財矢口否認上開竊盜犯行，辯稱：其當日僅有
    騎乘腳踏車經過位於嘉義縣太保市崙頂里六鄰橋子頭一號之
    一之空屋前，並未進入屋內行竊云云。經查：
  (一)證人即被害人吳蔡香於警詢證稱：「（你如何發現家中農具
    遭竊？過程如何請詳述之。）當時我在家中煮完飯，聽到我
    們養在後方的狗不停狂吠，我隨後騎腳踏車從大路繞到嘉義
    縣太保市崙頂里六鄰橋子頭一號之一前欲查看情形，就發現
    王朝財雙手拿者農具自我家鐵皮空屋（橋子頭一號之一）圍
    牆大門口走出來，我當時問他為什麼拿我家的東西，他回答
    說這些都是壞鐵了沒有用，他拿去賣再拿錢給我難道不行嗎
    ，我跟他說不用麻煩，東西是我們的放著就好不要拿走，他
    還很兇大聲地跟我爭辯，一直走近我雙手舉高好像作勢要打
    我，我覺得再這樣下去不行，要請警察來處理，因為沒有帶
    手機我轉頭要去叫人來幫忙，剛好我先生吳國安經過該橋子
    頭往三塊厝路口，我趕緊叫我先生過來。但等我先生來到現
    場後，他還是態度惡劣，還亂說他要來買鐵皮屋使用，屋主
    說他可以先來搬東西，所以先把裡面東西搬走，我們告訴他
    『不要來這一套』，他又轉口說農具上面又沒有刻名，不是
    我們的東西，等我們說要報警，他又說到時候看是我和我先
    生會被抓去關還是他會被抓去關，真是太可惡了」等語（見
    警卷第一○、一一頁）、於偵查證述：「（九十九年十二月
    二十九日十一時十五分時太保市橋子頭一號之一發生何事？
    ）在庭的被告偷我家裡面的鐵斧頭、鐵耙，我在我們家門口
    有看他雙手拿著，我對他喊說『你怎麼拿我家的東西』，王
    朝財回說『那是生鏽的鐵，拿去資源回收也沒有人要』，我
    跟他說『即便生鏽也是我們的東西』，但對方還是拿，我看
    到王朝財拿在雙手上」等語（見偵查卷第二○、二一頁）、
    「（當日見到偷你東西的人確定是王朝財？）確定。我看到
    王朝財雙手拿我們的東西」、「（你看到王朝財的距離多遠
    ？）約二公尺。我跟王朝財講話約十幾分鐘，王朝財還兇我
    ，他拿我的東西還反過來質疑我這東西是我的嗎，態度很兇
    」等語（見偵查卷第二二頁）；證人即告訴人吳國安於警詢
    證稱：「（你是如何發現王朝財竊取你所有之鐵耙和斧頭？
    過程如何請詳述之。）我原本在田裡工作，於九十九年十二
    月二十九日十一時許我工作告一段落後，我返家行經橋子頭
    往三塊厝道路，剛好看見我太太吳蔡香很驚慌的從老家（警
    詢筆錄誤載為嘉義縣太保市崙頂里六鄰橋子頭一號）跑出來
    並告知我家裡有小偷，當時王朝財也隨後牽著腳踏車從我老
    家走出來，手裡還拿著一支鐵耙和一支鐵斧頭。當時我太太
    罵他怎麼可以偷東西，王朝財才把所竊取的鐵耙和鐵斧頭放
    到路旁草地上，還作勢要毀壞該兩項農具，我走過去向王朝
    財說『你為什麼拿走我的東西、東西不能亂拿走』，王朝財
    很兇狠的走近我並回嗆說『東西又沒有做記號，憑什麼說是
    你的』，王朝財並嗆聲說去叫鄉長、議員、代表來啊，我當
    時回答他說要請派出所過來，他還牽著腳踏車作勢要離開，
    是我拉住他所騎乘的腳踏車他才沒有離開，然後他還很囂張
    的說叫派出所來他也不怕，所以我就在現場顧著他等警方過
    來」等語（見警卷第七頁）、於偵查證述「（何時看過王朝
    財？）他拿我的東西。我看到王朝財的時候王朝財還在我家
    的門口用斧頭敲生鏽的鐵耙子，被告手上拿的斧頭、鐵耙子
    都是我的，我本來是放在我的舊屋裡面」等語（見偵查卷第
    二一頁）、「（當日見到偷你東西的人確定是王朝財？）是
    。他還與我對罵」等語（見偵查卷第二二頁），觀諸證人吳
    蔡香、吳國安上述關於發現被告經過、被告所竊取物品、被
    告遭發現後之情狀及被告與其二人對談內容之證詞均前後一
    致，且大致相符，證人吳蔡香、吳國安並均曾與被告近距離
    交談相當時間，其對被告當為印象深刻，應無誤認之可能，
    其與被告亦無宿怨或嫌隙，衡情無設詞攀誣之理。此外，並
    有證人吳國安立具之贓物認領保管單（見警卷第一七頁）、
    現場照片（見警卷第一五、一六頁）及本院一百年四月二十
    一日辦理刑事案件電話紀錄查詢表（見本院卷第二二頁）在
    卷可稽，堪認被告確有於九十九年十二月二十九日上午十一
    時十五分許，進入證人吳蔡香、吳國安所有位於嘉義縣太保
    市崙頂里六鄰橋子頭一號之一之空屋內，竊取證人吳蔡香、
    吳國安所有鐵耙、鐵斧頭各一把之行為。
  (二)綜上所述，本案事證明確，被告所辯無非事後卸責之詞，不
    足採信，其犯行堪以認定。
三、核被告所為，係犯刑法第三百二十條第一項之竊盜罪。又被
    告曾有上開犯罪事實欄所載之犯罪科刑及執行完畢紀錄，有
    臺灣高等法院被告前案紀錄表附卷足參，其受徒刑之執行完
    畢後，五年以內故意再犯本案有期徒刑以上之罪，為累犯，
    應依刑法第四十七條第一項規定加重其刑。爰依被告於本院
    之供述及卷內事證等，審酌被告係小學畢業之智識程度，前
    有竊盜之前案紀錄之素行，肢體健全，不思勞動獲取報酬，
    徒手行竊之犯罪手段，竊得財物價值，犯後猶飾詞否認，迄
    未與證人吳國安、吳蔡香達成民事和解，獲得其諒解等一切
    情狀，量處如主文所示之刑，並諭知易科罰金之折算標準，
    以資懲儆。公訴人雖就被告犯行具體求刑為有期徒刑七月，
    然本院斟酌其具體犯罪情節及上述各情，認求刑部分尚屬過
    重，爰於上開求刑範圍內，予以斟酌，而認應處以主文所示
    之刑度為妥適，併此敘明。
據上論斷，應依刑事訴訟法第二百八十四條之一、第二百九十九
條第一項前段，刑法第三百二十條第一項、第四十七條第一項、
第四十一條第一項前段，刑法施行法第一條之一第一項、第二項
前段，判決如主文。
本案經檢察官陳志川到庭執行職務。
中    華    民    國   100    年    4     月    29    日
                  刑事第三庭    法  官  鄭雅文
以上正本證明與原本無異。
如不服本判決應於判決送達後十日內向本院提出上訴書狀，並應
敘述具體理由；其未敘述上訴理由者，應於上訴期間屆滿後二十
日內向本院補提理由書（均須按他造當事人之人數附繕本）「切
勿逕送上級法院」。告訴人或被害人如對於本判決不服者，應具
備理由請求檢察官上訴，其上訴期間之計算係以檢察官收受判決
正本之日期為準。
中    華    民    國   100    年    4     月    29    日
                                書記官  潘宜伶
附錄論罪科刑法條：
刑法第三百二十條第一項
意圖為自己或第三人不法之所有，而竊取他人之動產者，為竊盜
罪，處五年以下有期徒刑、拘役或五百元以下罰金。